臺灣板橋地方法院刑事判決　　　　　　　　　　　　九十一年度訴字第一四八五號
　　公　訴　人　臺灣板橋地方法院檢察署檢察官
　　被　　　告　甲○○　女　二.
右列被告因違反毒品危害防制條例案件，經檢察官聲請簡易判決處刑（九十一年度毒
偵字第一八九一號），由本院板橋簡易庭認不宜逕以簡易判決處刑，移送本院改依通
常程序審理，本院判決如左：
    主  文
甲○○連續施用第一級毒品，處有期徒刑捌月，扣案之海洛因殘渣（量微無法析離秤
重）袋貳只均沒收銷燬及注射針筒貳枝均沒收。又連續施用第二級毒品，處有期徒刑
柒月，扣案之含有安非他命殘渣（量微無法析離秤重）之吸食器壹組沒收銷燬。應執
行有期徒刑壹年貳月，扣案之海洛因殘渣（量微無法析離秤重）袋貳只、含有安非他
命殘渣（量微無法析離秤重）之吸食器壹組均沒收銷燬及扣案之注射針筒貳枝均沒收
。
    事  實
一、甲○○明知海洛因、安非他命分別係八十七年五月二十日公布施行，於同年五月
    二十二日生效之毒品危害防制條例第二條第二項第一款、第二款所規定之第一、
    二級毒品，不得施用及持有，且其於八十七年間，因施用毒品案件，經臺灣臺東
    地方法院以八十七年度毒聲字第四四號裁定裁定令入戒治處所施以強制戒治一年
    ，嗣於八十八年七月九日期滿，並由臺灣臺東地方法院檢察署檢察官於八十八年
    七月十六日以八十八年度戒偵字第二號為不起訴處分確定在案。詎甲○○竟於前
    案不起訴處分確定後五年內，又另行分別基於施用第二級毒品安非他命之概括犯
    意及施用第一級毒品海洛因之概括犯意，各自九十年十二月間起至九十一年五月
    二十九日七時許止、九十一年四月間起至九十一年五月二十九日七時許止，連續
    在臺北縣板橋市○○路○段三十九號三樓（起訴書誤載為二樓）住處，分別施用
    第二級毒品安非他命及第一級毒品海洛因多次。嗣於九十一年五月二十九日十六
    時許，為臺北縣政府警察局持本院所核發之搜索票，前往甲○○之上開住處執行
    搜索而查獲，並扣得甲○○所有含有安非他命殘渣（量微無法析離秤重）之吸食
    器一組、注射針筒二枝、海洛因殘渣（量微無法析離秤重）袋二只。甲○○因此
    經本院以九十一年度毒聲字第一七三二號裁定令入戒治處所施以強制戒治。
二、案經臺北縣政府警察局移送臺灣板橋地方法院檢察署檢察官向本院板橋簡易庭聲
    請簡易判決處刑，經本院板橋簡易庭認不宜逕以簡易判決處刑，而簽准移送本院
    適用通常程序審判之。
    理  由
一、右揭事實，業據被告甲○○迭於警訊時、偵查中及本院審理時自白不諱，並有搜
    索票、扣押筆錄、搜索扣押筆錄、扣押物品收據、搜索經過及結果陳報書各一份
    附卷可稽。且被告於九十一年五月二十九日十八時許經警採集其尿液送驗結果，
    呈鴉片類及安非他命類之陽性反應等情，亦有臺北縣政府警察局刑事警察隊偵辦
    毒品危害防制條例案被移送者姓名及代碼對照表、臺灣檢驗科技股份有限公司所
    出具之濫用藥物尿液檢驗報告各一份附卷可稽。而人體吸食海洛因、安非他命經
    尿液排出之時間，依吸食量多寡、人體代謝功能、吸食者之年齡及性別有所差異
    ，惟一般而言，吸食者在二十六小時內、四日內所排出之尿液均有可能被檢出因
    吸食海洛因、安非他命代謝後之嗎啡、甲基安非他命陽性反應，此固經法務部調
    查局證實，並為本院歷來審理吸食海洛因、安非他命案件之職務上所知悉。此外
    ，復有含有安非他命殘渣（量微無法析離秤重）之吸食器一組、注射針筒二枝、
    海洛因殘渣（量微無法析離秤重）袋二只扣案可佐，且該扣案物業經鑑定屬實（
    其中注射針筒二枝未經鑑定）等情，亦有內政部警政署刑事警察局九十一年十月
    八日刑鑑字第0910229149號鑑驗通知書、法務部調查局九十一年十月二日調科壹
    字第09100592180 號檢驗通知書各一紙在卷可憑。再者，被告前因施用毒品案件
    ，經臺灣臺東地方法院以八十七年度毒聲字第四四號裁定裁定令入戒治處所施以
    強制戒治一年，嗣於八十八年七月九日期滿，並由臺灣臺東地方法院檢察署檢察
    官於八十八年七月十六日以八十八年度戒偵字第二號為不起訴處分確定在案，業
    據被告於本院審理時供承在卷，並有臺灣板橋地方法院檢察署刑案資料查註紀錄
    表、臺灣高等法院檢察署刑案紀錄簡覆表及全國施用毒品案件紀錄表、臺灣臺東
    地方法院檢察署檢察官八十八年度戒偵字第二號不起訴處分書各一份在卷足憑。
    其於五年內再犯毒品危害防制條例第十條之罪，經本院以九十一年度毒聲字第一
    七三二號裁定令入戒治處所施以強制戒治等情，亦有該裁定一份在卷足憑。是被
    告再犯施用毒品之犯行，事證明確，堪以認定。
二、按海洛因、安非他命分別係毒品危害防制條例第二條第二項第一款、第二款所規
    定之第一、二級毒品，不得施用及持有，被告甲○○竟個別基於不同之犯意，分
    別在上開時地各施用第一級毒品海洛因及第二級毒品安非他命，核其所為，係各
    犯毒品危害防制條例第十條第一項、第二項之罪。公訴人就被告上開自九十年十
    二月起至九十一年五月二十二日止以外之施用第二級毒品安非他命犯行雖漏未起
    訴，本院認此部分與本案論罪科刑（即已起訴）部分有連續犯之裁判上一罪關係
    ，亦為起訴之效力所及，本院應併予審理，附此明。被告先後多次施用第一級
    毒品海洛因及第二級毒品安非他命之犯行，均時間緊接，罪名相同，均顯係基於
    概括犯意而為，均應各依連續犯之規定論以一罪，並加重其刑。被告所犯上開二
    罪間，犯意各別，構成要件互異，應分論併罰。被告非法持有第一、二級毒品海
    洛因、安非他命之低度行為，均應為施用之高度行為所吸收，均不另論罪。爰審
    酌被告之品行、智識程度、生活狀況，其前因施用毒品案件，經檢察官為不起訴
    處分確定後，再犯本件之罪，業如前述，其施用第一級毒品海洛因及第二級毒品
    安非他命，易戕害自己之身心，並活絡毒品違法交易市場，對社會造成重大危害
    ，被告犯罪之動機、目的、手段、次數、所生之危害及犯罪後坦承之態度等一切
    情狀，各量處如主文所示之刑，並定其應執行之刑，以示懲儆。
三、扣案含有安非他命殘渣（量微無法析離秤重）之吸食器一組及海洛因殘渣（量微
    無法析離秤重）袋二只，均係查獲之毒品，不問屬於犯人與否，均應依毒品危害
    防制條例第十八條第一項前段之規定宣告沒收銷燬。又扣案之注射針筒二枝，均
    係被告所有供犯本案之罪（即施用第一級毒品海洛因）預備之物，業據其供明在
    卷，均應依刑法第三十八條第一項第二款之規定宣告沒收。
據上論斷，應依刑事訴訟法第四百五十二條、第二百九十九條第一項前段，毒品危害
防制條例第十條第一項、第二項、第十八條第一項前段，刑法第十一條前段、第五十
六條、第五十一條第五款、第三十八條第一項第二款，判決如主文。
本案經檢察官王秀慧到庭執行職務
中    華    民    國      九十一      年      十一     月       十八    日
                                      臺灣板橋地方法院刑事第一庭
                                          法  官  楊  千  儀
右正本證明與原本無異。
如不服本判決，應於判決送達後十日內，向本院提出上訴狀。
                                          書記官  吳  河  東
中    華    民    國      九十一      年      十一     月       二十一  日
附錄本案論罪科刑法條全文
毒品危害防制條例第十條
施用第一級毒品者，處六月以上五年以下有期徒刑。
施用第二級毒品者，處三年以下有期徒刑。
